【裁判字號】    98,消債清,4
【裁判日期】    980820
【裁判案由】    清算程序
【裁判全文】
臺灣嘉義地方法院民事裁定             98年度消債清字第4號
聲  請  人  甲○○
                        9號之.
上列當事人聲請消費者債務清理清算程序事件，本院裁定如下：
    主  文
債務人甲○○（身分證統一編號：Ｚ000000000號）自中華民國九
十八年八月二十日上午十時起開始清算程序，並同時終止清算程
序。
    理  由
一、按債務人不能清償債務或有不能清償之虞者，得依本條例所
    定更生或清算程序，清理其債務，消費者債務清理條例第3
    條定有明文。復按債務人與金融機構協商成立者，不得聲請
    更生或清算，但因不可歸責於己之事由，致履行顯有重大困
    難者，不在此限；而本條例施行前，債務人依金融主管機關
    協調成立之中華民國銀行公會會員辦理消費金融案件無擔保
    債務協商機制與金融機構成立之協商，準用前項之規定，同
    條例第151 條第5 、6 項亦定有明文。再按債務人於法院裁
    定開始更生程序或許可和解或宣告破產前，得向法院聲請清
    算；法院開始清算程序之裁定，應載明其年、月、日、時，
    並即時發生效力；而債務人之財產不敷清償清算程序之費用
    時，法院應裁定開始清算程序，並同時終止清算程序，復為
    同條例第80條、第83條第1項、第85條第1項所明定。
二、本件債務人主張：其有不能清償債務情事，前雖曾於消費者
    債務清理條例後，與最大債權銀行安泰商業銀行股份有限公
    司（下稱安泰銀行）成立協商，每月應繳金額新臺幣（下同
    ）16,837元，惟因債務人係以擺攤販賣內睡衣維生，每月收
    入約1萬元，導致債務人無法負擔任何還款條件，致協商不
    成立，債務人又未經法院裁定開始更生程序或許可和解或宣
    告破產，爰向鈞院聲請清算等語。
三、經查本件債務人目前所積欠之債務為3,619,939元，有債務
    人提出之債權人清冊、財團法人金融聯合徵信中心當事人查
    詢個人資料回覆書可證；而債務人主張其因不能負擔任何還
    款條件，致協商不能成立之情，有安泰銀行民國98年7月24
    日民事陳報狀所附之前置協商不成立通知書、銀行公會前置
    協商還款方案試算表及通話記錄各1份在卷可稽；又債務人
    現係以擺攤販賣內睡衣維生，每月收入約1萬元，業據其提
    出進貨單、簡易損益表等件為證，而債務人97年度並無收入
    ，名下亦無任何財產乙情，亦有本院依職權調閱之債務人稅
    務電子閘門財產所得調件明細表1紙可佐，均可認定。次依
    行政院主計處公布最低生活支出標準，臺灣省為9,826元以
    觀，債務人每月所賺取之薪資，用以維持其個人之生活，僅
    餘174元，自無法清償所欠債務，是債務人主張其有不能清
    償債務之情事乙節，應為可採。此外，本件又查無債務人有
    本條例第6條第3項、第8條或第82條第2項所定駁回清算聲請
    之事由存在，債務人聲請清算，應屬有據。再查，本件債務
    人每月收入扣除生活必要支出僅餘百元，此外又無其他資產
    ，已如前述，自堪認債務人之財產不敷清償清算程序之費用
    ，且亦無進行清算程序之必要，爰依上開規定裁定開始本件
    清算程序，同時終止清算程序，爰裁定如主文。
中    華    民    國    98    年    8     月    20    日
              民事第一庭    法      官  陳俞婷
上為正本係照原本作成。
開始清算程序之裁定不得抗告，如不服同時終止清算程序之裁定
，應於裁定送達後10日內，以書狀向本院提出抗告，並繳納抗告
費新臺幣1,000元。
中    華    民    國    98    年    8     月    20    日
                            書  記  官  劉怡欣


司法院資訊處製作；財團法人民間司法改革基金會備份。
